臺灣雲林地方法院民事裁定             100年度財管字第36號
聲  請  人  陳麗紅
關  係  人  柯劭臻律師
上列聲請人聲請對被繼承人陳江選定遺產管理人事件，本院裁
定如下：
    主  文
選任柯劭臻律師為被繼承人陳江之遺產管理人。
准對被繼承人陳江（男、日據時期明治二十一年即民國前二十
四年十一月十五日出生，生前最後住所：新庄158 號，於日據時
期大正十二年即民國十二年四月七日死亡）之繼承人為公示催告
。
被繼承人陳江之繼承人，應自前項公示催告最後登載新聞紙之
日起，六個月內承認繼承，上述期限屆滿，無繼承人承認繼承時
，被繼承人陳江之遺產，於清償債權，並交付遺贈物後，如有
賸餘即歸屬國庫。
程序費用新臺幣壹仟元由被繼承人陳江之遺產負擔。
    理  由
一、本件聲請意旨略以：被繼承人陳江於民國（下同）12年4
    月7 日死亡，且其配偶陳王氏赤亦已於5 年9 月22日死亡，
    有無其他繼承人不明，迄今亦已超過親屬會議選定遺產管理
    人之一個月法定期限；又被繼承人生前以其所有之雲林縣斗
    南鎮○○段384 、387 、388 、389 、390 、394 、395 、
    402 、403 地號等土地設定抵押權予聲請人之祖父陳六，且
    被繼承人並無子女，其配偶、父母、兄弟姊妹及祖父母亦已
    死亡，故被繼承人並無法定繼承人，致稅捐稽徵機關逕依土
    地登記謄本之記載，將聲請人列為被繼承人之管理人，要求
    聲請人繳納被繼承人土地之地價稅；另聲請人依繼承法之法
    律關係，得對被繼承人陳江之土地行使抵押權，以茲受償
    ，足見聲請人就被繼承人陳江遺產管理人之選任，確係具
    有法律上利害關係。為此依民法第1178條第2 項及非訟事件
    法第149 條第1 項之規定，聲請本院選任被繼承人陳江遺
    產管理人等語。
二、按繼承開始時，繼承人之有無不明，而無親屬會議或親屬會
    議未於1 個月內選定遺產管理人者，利害關係人或檢察官得
    聲請法院選任遺產管理人，並由法院依公示催告程序，定6
    個月以上之期限，公告繼承人，命其於期限內承認繼承；又
    被繼承人之所有繼承人均拋棄其繼承權者，亦準用關於無人
    承認繼承之規定，民法第1177條、第1178條第2 項、第1176
    條第6 項分別定有明文。
三、經查，聲請人主張之上開事實，業據其到庭陳述明確，並提
    出戶籍謄本、身分證、被繼承人族譜、土地登記謄本、地價
    稅繳款書等件影本為證，足資證明被繼承人陳江之上開遺
    產，確屬無人承認繼承之狀態，參以本件未有經親屬會議選
    定遺產管理人之資料，是聲請人聲請本院選定遺產管理人，
    尚無不合。
四、本院徵詢轄區登錄之專業人士是否有意願擔任本件遺產管理
    人，經柯劭臻律師表示有意願擔任本件被繼承人之遺產管理
    人，有本院公務電話記錄1 紙可按。本院審酌關係人柯劭臻
    律師為執業律師，非但具有專業知識及能力，且與被繼承人
    所遺遺產間無利害關係，若由其擔任本事件之遺產管理人，
    定能秉持其專業倫理擔當此具公益性質之職務，並順利達成
    管理保存及清算遺產之任務。據此，爰選任柯劭臻律師為被
    繼承人陳江之遺產管理人，並依法為承認繼承之公示催告
    。
五、依非訟事件法第157 條，裁定如主文。
中    華    民    國  100     年    10    月    7     日
                    家事法庭    法  官  黃瑞井
以上正本係照原本作成。
如對本裁定抗告，須於裁定送達後10日內，向本院提出抗告狀，
並應繳納抗告費新臺幣1,000 元。
中    華    民    國  100     年    10    月    7     日
                                書記官  鄭國銘